【裁判字號】    98,審智,17
【裁判日期】    980501
【裁判案由】    損害賠償
【裁判全文】
臺灣臺北地方法院民事裁定              98年度審智字第17號
原      告  燦坤實業股份有限公司
法定代理人  丙○
訴訟代理人  劉韋廷律師
被      告  甲○○
被      告  興奇科技股份有限公司
法定代理人  丁○○
被      告  香港商雅虎資訊股份有限公司
法定代理人  乙○○
上列當事人間損害賠償事件本院裁定如下：
    主  文
本件移送智慧財產法院。
    理  由
一、按訴訟之全部或一部，法院認為無管轄權者，依原告聲請或
    依職權以裁定移送其管轄法院，民事訴訟法第28條第1項定
    有明文。復按，依專利法、商標法、著作權法、光碟管理條
    例、營業秘密法、積體電路電路布局保護法、植物品種及種
    苗法或公平交易法所保護之智慧財產權益所生之第一審及第
    二審民事訴訟事件由智慧財產法院管轄。智慧財產法院組織
    法第3條第1款定有明文。
二、原告主張略以：伊為電子、家電業界於全台設有數百家營運
    門市之知名流暢通路連鎖企業，以完整之售後服務及優惠價
    格，務求服務廣大之消費群眾而享譽盛名，可謂電子、家電
    業通路之龍頭，伊並於經濟部智慧財產局分別註冊「燦坤3C
    」及「燦坤」商標（下稱系爭商標）。被告甲○○參與被告
    興奇科技股份有限公司（下稱興奇公司）所舉辦之興奇大聯
    盟活動而架設「燦坤、燦坤、燦坤-燦坤網路旗艦店」部落
    格，並將其網站商品連結至興奇公司之購物網站「興奇購物
    網」，顯已侵害伊所有之系爭商標權；另被告香港商雅虎資
    訊股份有限公司（下稱雅虎公司）與興奇公司合併後取得對
    興奇公司及甲○○相關行為之實質指揮監督權，並已增加其
    購物網站曝光率方式給付勞務酬金，幫助興奇公司及甲○○
    侵害伊公司之系爭商標權。甲○○未得伊同意、無法律上權
    源即使用伊公司註冊之系爭商標設立網站，侵害伊之系爭商
    標權；興奇公司惡意放任甲○○冒用系爭商標以銷售商品；
    雅虎公司對於甲○○架設購物網站之曝光有所幫助，而擴張
    對系爭商標權之侵害，為此依商標法第61條、第63條、民法
    第184條第1、2項、第185條第1項前段、第188條第1項請求
    被告連帶損害賠償，並聲明：(一)被告應連帶給付原告新台幣
    1億元，暨自起訴狀繕本送達被告之翌日起至清償日止，按
    週年利率5％計算之利息；(二)願供現金或等額之銀行無記名
    可轉讓定期存單為擔保，請准宣告假執行。
三、經查，本件原告主張系爭商標權遭侵害，故提起民事損害賠
    償訴訟，惟兩造未就就侵權行為訴訟合意以普通法院為第一
    審管轄法院，自應向智慧財產法院起訴，綜觀本件原告起訴
    狀所載之事實暨所附之證據，並未有被告同意原告向普通法
    院提起本件訴訟之陳述及證物，是原告向無管轄權之本院起
    訴，顯係違誤，爰依職權將本件移送於該管轄法院。
四、依前開法條，裁定如主文。
中    華    民    國    98    年    5     月    1     日
                  民事第六庭    法  官  黃柄縉
以上正本係照原本作成
如對本裁定抗告須於裁定送達後10日內向本院提出抗告狀，並繳
納抗告費新臺幣1,000元
中    華    民    國    98    年    5     月    1     日
                                書記官  蔡凱如


司法院資訊處製作；財團法人民間司法改革基金會備份。
